

PESSOAL



Recife/PE - Brasil



Fone +55 81 9 9830.1702



Web moraisdcs@gmail.com www.dyegocarlos.com

EXPERTISE

UX DESIGN

UI DESIGN

ENGENHARIA DE REQUISITOS

DESIGN PARTICIPATIVO

FRONT-END

PRÊMIOS

Láurea Acadêmica do curso de Licenciatura em Computação da UFRPE (2013)

Professor Homenageado pela turma 2016.1 de Licenciatura em Computação da UFRPE (2016).

Menção honrosa no CTD (Concurso de Teses e Dissertações) do CBIE (Congresso Brasileiro de Informática na Educação) pelo trabalho de Mestrado (2017).

DYEGO CARLOS S. DE MORAIS

DESIGNER | FRONT-END | PESQUISADOR



EXPERIÊNCIA

2012- Atual Freelancer

DESIGNER E FRONT-END ENGINEER

Elicitação de Requisitos, UX/UI Design e Front-End de artefatos digitais para clientes de diversos segmentos, incluindo startups de plataformas educacionais (pingmind, pycursos, captain, amadeus e redu), app de avaliação de acessibilidade (clappin), além de sites para restaurantes, escritórios de advocacia e para W3C (pela ThoughtWorks).

2012 - Atual DEMULTS

PESQUISADOR

Participação em todos os projetos de pesquisa do Grupo de Pesquisa Desenvolvimento Educacional de Multimídias Sustentáveis. Organização de atividades e cocriação de artefatos digitais educacionais com criancas e adolescentes de escolas públicas da Região Metropolitana de Recife e em contexto de Educação do Campo.

2014 - 2020

Genomika / Einstein

CONSULTOR DE DESIGN E FRONT-END

Responsável pelo design e front-end de todos os produtos internos e externos do laboratório, desde a pesquisa com usuários até o desenvolvimento do front-end das telas, passando por gerenciamento de requisitos, prototipagem em baixa e alta fidelidade e testes com usuários. Website responsivo, app mobile, sistemas web para solicitação, agendamento e visualização de resultados de exames genéticos.

2015 - 2017

PROFESSOR SUBSTITUTO

Universidade Federal Rural de Pernambuco

Professor das disciplinas de Didática e Estágio Supervisionado para licenciandos em computação. Orientando projetos de tecnologias educacionais com design participativo para o ensino-aprendizagem.

2012- 2014 Pingmind e PyCursos

CONSULTOR DE DESIGN E FRONT-END

Inicialmente como analista de design e depois como responsável pelo design e front-end de plataformas de ensino de programação, desde o entendimento dos requisitos para a prototipação e design de layouts até o desenvolvimento do front-end das telas.



FORMAÇÃO

2016 - Atual

Universidade Federal de Pernambuco

DOUTORADO EM CIÊNCIA DA COMPUTAÇÃO

Linhas de Pesquisa: Interação Humano-Computador, Educação em Computação

2014 - 2016

Universidade Federal de Pernambuco

MESTRADO EM CIÊNCIA DA COMPUTAÇÃO

Linhas de Pesquisa: Interação Humano-Computador, Educação em Computação

2009 - 2013

Universidade Federal Rural de Pernambuco

LICENCIATURA EM COMPUTAÇÃO

Linhas de Pesquisa: Interação Humano-Computador, Informática na Educação